臺灣桃園地方法院刑事判決
110年度原金訴字第12號
110年度原易字第53號
公  訴  人  臺灣桃園地方檢察署檢察官
被      告  黃博尉



指定辯護人  公設辯護人 彭詩雯
上列被告因詐欺等案件，經檢察官提起公訴（110年度偵字第183
7號、110年度調偵字第273號、110年度調少連偵字第7號），嗣
於準備程序中對檢察官起訴之事實為有罪之陳述，經本院告知簡
式審判程序意旨，並聽取公訴人及被告意見後，本院合議庭裁定
改依簡式審判程序審理，判決如下：
    主  文
丙○○犯如附表一各編號所示之罪，各處如附表一各編號「所犯罪
名及宣告刑」欄所示之宣告刑。
    事  實
一、丙○○於民國109 年3月31日前某時，基於參與詐欺犯罪組織
    之犯意，參與江品侖（所涉詐欺犯嫌，由臺灣桃園地方檢察
    官偵查中）所屬，以實施詐術為手段之詐騙集團犯罪組織
    ，擔任車手提款之工作。嗣丙○○與前揭詐騙集團成員共同意
    圖為自己不法之所有，基於3人以上共同犯詐欺取財、洗錢
    之犯意聯絡，先由前揭詐欺集團某姓名、年籍均不詳之成年
    人於109年3月31日上午11時許，以電話聯繫乙○○，佯稱其係
    乙○○配偶之友人，急需用錢等語，致乙○○陷於錯誤，遂於同
    年月31日、109年4月1日各匯款新臺幣（下同）10萬元至丙○○所申辦之元大商業銀行（下稱元大銀行）帳號00000000000
    000號帳戶。嗣丙○○再行依江品侖之指示，持上開帳戶提款
    卡，分別於109年3月31日下午2時46分許起至同日下午3時24
    分許止、109年4月1日下午3時2分許起至同日下午3時5分許
    止，各在桃園市○○區○○○路0號、桃園市○○區○○路00○0號，提
    款共計20萬元（起訴書誤載為 19萬元）之款項，再將上開
    款項上繳江品侖，以此方式掩飾、隱匿該詐欺犯罪所得之去
    向與所在。
二、緣丙○○在社群軟體「Facebook」見丙○○張貼居中協助買賣車
    輛之訊息，甲○○（93年4月生，真實年籍及姓名均詳卷），
    於108年12月10日前某時許，透過丙○○居中向不知情之林庭佑
    約定以新臺幣（下同）6萬元購買車號000-0000號普通重型機
    車1輛，3人約定在甲○○住處附近公園交易，且由甲○○當場給
    付林庭佑價金4萬6,000元，剩餘價款1萬4,000元則由丙○○與
    甲○○議定以分期方式匯至丙○○所指定之帳戶，再由丙○○轉交
    予林庭佑。丙○○竟意圖為自己不法之所有，基於詐欺取財之
    犯意，佯以林庭佑之名義，向甲○○誆稱其尚未成年而無法過
    戶，上開機車暫時登記在林庭佑名下，故甲○○需給付保留費
    用5,000元及按月繳付投保機車強制責任險費用（下稱強制
    險費用）800元等語，致甲○○陷於錯誤，依其指示於附表所
    示二所示時間，匯入附表所示金額至丙○○所指定如附表二所
    示之帳戶內。又丙○○於收受甲○○所匯入之上開款項後，另基
    於侵占之犯意，其中應交付林庭佑之價款1萬4,000元價款侵
    占入己。
    理  由
一、被告丙○○所犯為死刑、無期徒刑或最輕本刑為3 年以上有
    期徒刑以外之罪，於本院準備程序進行中，被告已就被訴事
    實為有罪之陳述，經告知簡式審判程序之旨，並聽取公訴人
    、被告之意見後，由本院依刑事訴訟法第273 條之1 第1 項
    規定，裁定進行簡式審判程序。又依刑事訴訟法第273 條之
    2 、同法第159 條第2 項之規定，簡式審判程序不適用傳聞
    法則有關限制證據能力之相關規定，合先敘明。
二、證據：
　㈠被告丙○○於偵查中之供述、本院準備程序及審理時之自白。
　㈡證人即告訴人甲○○、證人林庭佑於警詢及偵查中之證述。
　㈢證人即告訴人林獻堂於警詢時之證述。
　㈣中國信託銀行交易明細表11張、存款交易明細表1份、機車買
    賣合約書、對話紀錄擷圖畫面、強制險費用繳納單。
　㈤匯款委託書、開戶資料暨交易明細表、監視器錄影畫面。
三、論罪科刑
  ㈠核被告丙○○就如事實欄所為，係犯組織犯罪防制條例第3 條
    第1 項後段之參與犯罪組織罪、洗錢防制法第2 條第2 款而
    依同法第14條第1 項論處之隱匿特定犯罪所得去向洗錢罪、
    刑法第339 條之4 第1 項第2 款之三人以上共同犯詐欺取財
    罪；就如事實欄所為，係犯係犯兒童及少年福利與權益保
    障法第112 條第1 項前段、刑法第339條第1項之成年人故意
    對少年犯詐欺取財罪及同法第335條第1項之侵占罪。至被告
    行為後，刑法第335 條固均於民國108 年12月25日修正公布
    ，自同年月27日起施行，然此次修正僅係有關罰金刑貨幣單
    位「銀元」、「新臺幣」之更異，適用結果之罰金額度則無
    二致，就罰金法定刑提高之刑罰權規範內容並無有利或不利
    變更，自不生新舊法之比較問題，附此說明。
  ㈡又被告與江品侖及其等所屬詐欺集團成年成員間，就如事實
    欄所示犯行，有犯意聯絡及行為分擔，應論共同正犯。
  ㈢被告就如事實欄所示犯行，係以一行為同時參與犯罪組織、
    觸犯三人以上共同詐欺取財罪及一般洗錢罪，為想像競合犯
    ，應依刑法第55條規定，從較重之三人以上共同犯詐欺取財
    罪處斷。
  ㈣又被告所犯上開三罪間，犯意各別，行為互殊，應予分論併
    罰。
  ㈤爰以行為人責任為基礎，審酌被告正值年輕力壯之際，且四
    肢健全，不思循正當途徑獲取所需，除加入詐欺集團組織，
    擔任車手工作，復另行為詐騙、侵占，所生危害非輕，然犯
    後尚能坦承犯行，並與告訴人甲○○達成調解，亦賠償被害人
    林庭佑之損失，此有調解筆錄及本院公務電話紀錄可按（見
    原易卷第145頁、第167頁），尚有悔改之意，兼衡被告素行
    、犯罪動機、目的、手段、智識程度、經濟狀況等一切
    情狀，分別量處如主文所示之刑，並就拘役部分，諭知易科
    罰金之折算標準，及定其應執行之刑暨諭知易科罰金之折算
    標準，至其就事實欄所示之犯罪所得，既已與告訴人甲○○
    達成調解，並賠償被害人林庭佑，已如前述，倘再予以沒收
    或追徵，有過苛之虞，爰依刑法第38條之2第2項，不予宣告
    沒收。
據上論斷，應依刑事訴訟法第273 條之1 第1 項、第299 條第1
項前段、第310 條之2 、第454 條第1 項，判決如主文。
本案經檢察官丁○○提起公訴，經檢察官林鈺瀅到庭執行職務。
中　　華　　民　　國　　111 　年　　4 　　月　　29　　日
               刑事第十四庭  法　官  程欣儀
以上正本證明與原本無異。
如不服本判決應於收受判決後20日內向本院提出上訴書狀，並應
敘述具體理由。其未敘述上訴理由者，應於上訴期間屆滿後20日
內向本院補提理由書(均須按他造當事人之人數附繕本)「切勿逕
送上級法院」。 
　　　　　　　　　　　　　　 書記官　蔡宛軒
中　　華　　民　　國　　111 　年　　5 　　月　　3 　　日

附表一
編號 犯罪事實               所犯罪名及宣告刑 1 事實欄 丙○○犯三人以上共同詐欺取財罪，處有期徒刑壹年壹月。 2 事實欄 丙○○成年人故意對少年犯詐欺取財罪，處拘役肆拾伍日，如易科罰金，以新臺幣壹仟元折算壹日。又犯侵占罪，處拘役參拾日，如易科罰金，以新臺幣壹仟元折算壹日。應執行拘役陸拾日，如易科罰金，以新臺幣壹仟元折算壹日。 

附表二

編號 匯款時間             （民國） 匯款金額 （新臺幣） 匯款帳號 1 108年12月6日晚間10時55分許     5,000元 中國信託商業銀行帳號第000-0000000000000000號帳戶（申設人：鄒杜美足） 2 108年12月8日中午12時22分許     3,000元 同上 3 108年12月13日晚間8時29分許     3,000元 同上 4 108年12月25日晚間6時13分許        900元 同上 5 108年12月29某時許        800元 同上 6 109年1月10日晚間9時23分許      4,000元 同上 7 109年1月14日晚間6時許      1,000元 同上 8 109年2月2日凌晨5時42分許        500元 同上 9 109年2月11日凌晨5時21分許      2,300元 中國信託商業銀行帳號第000-0000000000000000號帳戶（申設人：丙○○） 10 109年3月11日晚間7時58分許      2,000元 同上 11 109年3月16日晚間10時35分許        800元 同上                                                                  匯款金額總計：2萬3,300元    


附錄本案論罪科刑法條：
組織犯罪防制條例第3條第1項
發起、主持、操縱或指揮犯罪組織者，處 3 年以上 10 年以下
有期徒刑，得併科新臺幣 1 億元以下罰金；參與者，處 6 月以
上 5 年以下有期徒刑，得併科新臺幣 1 千萬元以下罰金。但參
與情節輕微者，得減輕或免除其刑。
洗錢防制法第14條第1項
有第二條各款所列洗錢行為者，處 7 年以下有期徒刑，併科新
臺幣 5 百萬元以下罰金。
前項之未遂犯罰之。
前二項情形，不得科以超過其特定犯罪所定最重本刑之刑。

洗錢防制法第2條
本法所稱洗錢，指下列行為：
一、意圖掩飾或隱匿特定犯罪所得來源，或使他人逃避刑事追訴
    ，而移轉或變更特定犯罪所得。
二、掩飾或隱匿特定犯罪所得之本質、來源、去向、所在、所有
    權、處分權或其他權益者。
三、收受、持有或使用他人之特定犯罪所得。
　　
洗錢防制法第14條
有第二條各款所列洗錢行為者，處7年以下有期徒刑，併科新臺
幣5百萬元以下罰金。
前項之未遂犯罰之。
前二項情形，不得科以超過其特定犯罪所定最重本刑之刑。


中華民國刑法第335條
意圖為自己或第三人不法之所有，而侵占自己持有他人之物者，
處5年以下有期徒刑、拘役或科或併科3萬元以下罰金。
前項之未遂犯罰之。

中華民國刑法第339條之4第1項
犯第 339 條詐欺罪而有下列情形之一者，處 1 年以上 7 年以
下有期徒刑，得併科 1 百萬元以下罰金：
一、冒用政府機關或公務員名義犯之。
二、三人以上共同犯之。
三、以廣播電視、電子通訊、網際網路或其他媒體等傳播工具，
    對公眾散布而犯之。